【裁判字號】    99,訴,3198
【裁判日期】    991222
【裁判案由】    毒品危害防制條例
【裁判全文】
臺灣板橋地方法院刑事判決              99年度訴字第3198號
公  訴  人  臺灣板橋地方法院檢察署檢察官
被      告  徐文榮
上列被告因違反毒品危害防制條例案件，經檢察官提起公訴（99
年度毒偵字第6648號），本院依簡式審判程序判決如下：
    主  文
徐文榮施用第一級毒品，累犯，處有期徒刑捌月；扣案海洛因貳
包內之海洛因驗餘淨重共計零點零柒零公克均沒收銷燬之；上
開海洛因之外包裝袋貳只沒收。又施用第二級毒品，累犯，處有
期徒刑肆月；扣案甲基安非他命肆包內之甲基安非他命驗餘淨重
共計貳點壹柒玖捌公克均沒收銷燬之；上開甲基安非他命之外包
裝袋肆只、安非他命吸食器壹個均沒收。應執行有期徒刑拾壹月
；扣案海洛因貳包內之海洛因驗餘淨重共計零點零柒零公克、
甲基安非他命肆包內之甲基安非他命驗餘淨重共計貳點壹柒玖捌
公克均沒收銷燬之；上開海洛因、甲基安非他命之外包裝袋共計
陸只與安非他命吸食器壹個均沒收。
    事  實
一、徐文榮前因施用毒品案件，經本院以87年度訴字第938 號裁
    定送勒戒處所施以觀察、勒戒後，認無繼續施用毒品之傾向
    ，於民國87年7 月間執行完畢釋放出所，並由本院於87年8
    月13日就此部分判決免刑確定。惟徐文榮於上開觀察、勒戒
    執行完畢後五年內，復因於87年12月至88年1 月16日間連續
    施用第二級毒品案件，除經臺灣士林地方法院以88年度毒聲
    字第112 號裁定送觀察、勒戒後，認有繼續施用毒品之傾向
    ，再經同法院以88年度毒聲字第361 號裁定令入戒治處所施
    以強制戒治外，並由上開法院以88年度易字第404 號刑事判
    決判處有期徒刑四月確定。
二、徐文榮前因違反懲治盜匪條例及違反槍砲彈藥刀械管制條例
    案件，經臺灣高等法院以80年度上訴字第4660號刑事判決分
    別判處有期徒刑六年、二年，應執行有期徒刑七年六月，並
    由最高法院以81年度台上字第1707號刑事判決駁回上訴確定
    ，經入監執行後，先於83年12月31日縮短刑期假釋出監並付
    保護管束。惟徐文榮於假釋期間內，復因違反麻醉藥品管理
    條例案件，經本院以87年度訴字第938 號刑事判決判處有期
    徒刑五年二月確定，再與前揭所犯臺灣士林地方法院88年度
    易字第404 號施用第二級毒品案件之刑期，經上開法院以96
    年度聲減字第1434號裁定就施用第二級毒品部分減其刑期二
    分之一後，定應執行刑為有期徒刑五年三月確定，復與上開
    假釋經撤銷後之殘刑有期徒刑三年八月又二十八日接續執行
    後，嗣於96年11月6 日假釋出監並付保護管束，迄至97年4
    月6 日保護管束期滿，假釋未經撤銷視為執行完畢。
三、詎徐文榮仍不知悛悔，復分別基於施用第一級毒品海洛因（
    下稱海洛因）及第二級毒品甲基安非他命（下稱甲基安非他
    命）之犯意，於99年8 月18日凌晨3 時許，在其所投宿位於
    臺北縣中和市○○路669 號3 樓之凱帝賓館315 室內，以將
    海洛因粉末摻入香煙後，再點火吸食其煙霧之方式，非法施
    用海洛因一次，及以將甲基安非他命粉末置於玻璃球吸食器
    內，再於其下方點火燒烤產生煙霧後加以吸用之方式，非法
    施用甲基安非他命一次。嗣於同日上午10時53分許，在上開
    凱帝賓館315 號室內為警查獲，並當場扣得其隨身持有之海
    洛因二包（驗餘淨重共計0.3070公克）、甲基安非他命四包
    （驗餘淨重共計2.1798公克) 、安非他命吸食器一個等物；
    另經警採集尿液，送驗結果呈鴉片類（嗎啡）及安非他命類
    （甲基安非他命）陽性反應，而悉上情。
四、案經臺北縣政府警察局中和第二分局移送臺灣板橋地方法院
    檢察署檢察官偵查起訴。
    理  由
一、本件被告徐文榮所犯係死刑、無期徒刑、最輕本刑為三年以
    上有期徒刑以外之罪，其於準備程序中就被訴事實為有罪之
    陳述，經法官告知簡式審判程序之旨，並聽取公訴人及被告
    之意見後，本院業已於99年12月8 日依刑事訴訟法第273 條
    之1 第1 項之規定，合議裁定由受命法官獨任進行簡式審判
    程序，合先敘明。
二、前揭事實，業據被告於警詢、偵查及本院審理中均供承不諱
    ，而其於上開時、地為警查獲後所採尿液經送臺灣檢驗科技
    股份有限公司以EIA 酵素免疫分析法初步檢驗，再以GC/MS
    氣相層析質譜儀法確認檢驗結果，確均呈鴉片類（嗎啡）及
    安非他命類（甲基安非他命）陽性反應乙節，此有該公司99
    年9 月7 日、編號：UL/2010/80649 號濫用藥物檢驗報告、
    臺北縣政府警察局中和第二分局99年8 月移送毒品危害防制
    條例人犯尿液檢體編號對照表各一紙附卷可稽，暨毒品海洛
    因二包、甲基安非他命四包及安非他命吸食器一個等物扣案
    可資佐證。前揭扣案毒品經送鑑定後，確實分別含有海洛因
    、甲基安非他命成分等情，復有交通部民用航空局航空醫務
    中心99年9 月7 日航藥鑑字第0995618 號鑑定書一份在卷可
    按，被告之自白既有上開證據足資補強，應堪信為真實。據
    此，本案事證明確，被告犯行堪以認定。
三、再查被告前因施用毒品案件，經本院以87年度訴字第938 號
    裁定送勒戒處所施以觀察、勒戒後，認無繼續施用毒品之傾
    向，於87年7 月間執行完畢釋放出所，並由本院於87年8 月
    13日就此部分判決免刑確定。惟被告於上開觀察、勒戒執行
    完畢後五年內，復因於87年12月至88年1 月16日間連續施用
    第二級毒品案件，除經臺灣士林地方法院以88年度毒聲字第
    112 號裁定送觀察、勒戒後，認有繼續施用毒品之傾向，再
    經同院以88年度毒聲字第361 號裁定令入戒治處所施以強制
    戒治外，並由上開法院以88年度易字第404 號刑事判決判處
    有期徒刑四月確定等情，有上開判決書、臺灣高等法院被告
    前案紀錄表各一份在卷可參。是被告既曾於因施用毒品案件
    而經觀察、勒戒執行完畢釋放後五年內再犯毒品危害防制條
    例第10條第2 項所定之施用第二級毒品罪，並經法院判刑確
    定，即屬「五年內再犯」之情形，再犯率甚高，原所實施之
    觀察、勒戒已無法收其實效，此次再犯上開條例第10條第1
    項、第2 項之罪，即應依上開條例第23條第2 項之規定逕予
    論罪科刑。
四、論罪科刑部分：
(一)按海洛因、甲基安非他命分別係毒品危害防制條例第2 條第
    2 項第1 款、第2 款所定之第一級、第二級毒品，故核被告
    所為，係犯上開條例第10條第1 項之施用第一級毒品罪及同
    條第2 項之施用第二級毒品罪。其為施用第一級毒品海洛因
    、第二級毒品甲基安非他命而持有之行為，皆為其施用之高
    度行為所吸收而不另論罪。其所犯上開二罪間，犯意各別、
    行為互殊，應予分論併罰。
(二)被告前因違反懲治盜匪條例及違反槍砲彈藥刀械管制條例案
    件，經臺灣高等法院以80年度上訴字第4660號刑事判決分別
    判處有期徒刑六年、二年，應執行有期徒刑七年六月，並由
    最高法院以81年度台上字第1707號刑事判決駁回上訴確定，
    經入監執行後，先於83年12月31日縮短刑期假釋出監並付保
    護管束。惟被告於假釋期間內，復因違反麻醉藥品管理條例
    案件，經本院以87年度訴字第938 號刑事判決判處有期徒刑
    五年二月確定，再與前揭所犯臺灣士林地方法院88年度易字
    第404 號施用第二級毒品案件之刑期，經上開法院以96年度
    聲減字第1434號裁定就施用第二級毒品部分減其刑期二分之
    一後，定應執行刑為有期徒刑五年三月確定，復與上開假釋
    經撤銷後之殘刑有期徒刑三年八月又二十八日接續執行後，
    嗣於96年11月6 日假釋出監並付保護管束，迄至97年4 月6
    日保護管束期滿，假釋未經撤銷視為執行完畢乙節，有上開
    被告前案紀錄表一份在卷可按，其受有期徒刑執行完畢後五
    年內，故意再犯本件有期徒刑以上之各罪，皆為累犯，均應
    依刑法第47條第1 項之規定加重其刑。
(三)本院爰審酌被告前已有因施用毒品而經觀察、勒戒、強制戒
    治及論罪科刑之紀錄，業如上述，猶再犯本件施用毒品犯行
    ，可徵其悔意不深，遠離毒品之意志薄弱，惟其施用毒品係
    自戕行為，對他人法益尚無具體危害，及其施用毒品之動機
    ，所持有之毒品數量不少，暨犯罪後坦承犯行之態度等一切
    情狀，分別量處如主文所示之刑，並定其應執行之刑，以資
    懲儆。
(四)扣案海洛因二包（驗餘淨重共計0.3070公克）、甲基安非他
    命四包（驗餘淨重共計2.1798公克) 分別係第一級、第二級
    毒品，不問屬於犯人與否，均應依毒品危害防制條例第18條
    第1 項前段之規定宣告沒收銷燬之。至盛裝上開海洛因及甲
    基安非他命之外包裝袋共六只，有防制毒品裸露、潮濕及便
    於攜帶之功能，與扣案之安非他命吸食器一個，均係被告所
    有供犯本件施用毒品犯行所用之物，業據其供承在卷，爰均
    依刑法第38條第1 項第2 款之規定沒收之。
據上論斷，應依刑事訴訟法第273 條之1 第1 項、第299 條第1
項前段，毒品危害防制條例第10條第1 項、第2 項、第18條第1
項前段，刑法第11條前段、第47條第1 項、第51條第5 款、第38
條第1 項第2 款，判決如主文。
本案經檢察官陳旭華到庭執行職務。
中    華    民    國    99    年    12    月    22    日
                  刑事第九庭    法  官 張紹省
以上正本證明與原本無異。
如不服本判決應於送達後十日內向本院提出上訴狀。
                                書記官 周雅玲
中    華    民    國    99    年    12    月    22    日
附錄本案論罪科刑法條全文：
毒品危害防制條例第10條
施用第一級毒品者，處六月以上五年以下有期徒刑。
施用第二級毒品者，處三年以下有期徒刑。

司法院資訊處製作；財團法人民間司法改革基金會備份。
